【裁判字號】    99,上易,1929
【裁判日期】    991020
【裁判案由】    贓物
【裁判全文】
臺灣高等法院刑事判決                99年度上易字第1929號
上  訴  人  臺灣板橋地方法院檢察署檢察官
被      告  辛○○
            己○○
            未○○
上列上訴人因被告贓物案件，不服臺灣板橋地方法院99年度易字
第77 2號，中華民國99年7月20日第一審判決（起訴案號：臺灣
板橋地方法院檢察署98年度偵字第32853號、99年度偵字第2989
號），提起上訴，本院判決如下：
    主  文
上訴駁回。
    事  實
一、辛○○前於民國93年間因竊盜案件，經臺灣彰化地方法院以
    93年度易字第76號判處有期徒刑7 月確定，於93年11月22日
    執行完畢。未○○前因違反毒品危害防制條例案件，經臺灣
    桃園地方法院以93年度訴字第2120號判處有期徒刑7 月、5
    月，應執行有期徒刑11月確定；復因違反槍砲彈藥刀械管制
    條例及妨害公務案件，經臺灣桃園地方法院以94年度訴字第
    599號分別判處有期徒刑1年2月，併科罰金新臺幣（下同）3
    萬元及有期徒刑4月，徒刑部分應執行有期徒刑1年4月確定
    ；再因竊盜案件，經本院以95年度上易字第547號判處有期
    徒刑1年確定；嗣上開各罪經臺灣桃園地方法院以96年度聲
    減字第2259號裁定減刑及定其應執行刑為有期徒刑1年6月又
    15日，併科罰金15,000元確定；復因偽證案件，經臺灣桃園
    地方法院以95年度訴字第1903號判處有期徒刑4月確定，並
    經臺灣桃園地方法院以96年度聲減字第2259號裁定減刑為有
    期徒刑2月確定，經接續執行有期徒刑，甫於96年8月16日縮
    刑期滿，並於96年9月6日因罰金易服勞役執行完畢。
二、詎未○○、辛○○均仍不知悔改，未○○明知真實姓名年籍
    不詳、綽號「長腿」之人所交付如附表一所示之車輛均係遭
    竊之贓車，仍基於寄藏、搬運贓物之犯意，自98年3月4日起
    至同年10月29日警查獲時止（起訴書誤載為同年11月29日）
    ，向綽號「長腿」以解體每輛車5,000元之代價將之收受，
    繼而藏放在其向不知情之宋美紅以每月租金新臺幣二萬元所
    承租位於臺北縣驚歌鎮（起訴書、原審均誤載為三峽鎮，應
    予更正）高職西街118巷42之35號之鐵皮屋，並自98年6、7
    月間某日起，以每日2,000元（起訴書、原審均誤載為每一
    台車輛2000元，應予更正）之酬勞，僱用與之具寄藏、搬運
    如附表一所示贓物犯意聯絡之己○○、及真實姓名年籍不詳
    ，綽號「翁仔」、「順仔」之成年人，在上開鐵皮屋內，以
    「長腿」所提供之引擎吊架、馬架、切割器、油壓剪等工具
    ，將如附表一編號4、6至12所示之自小客車予以解體；及自
    98 年10月26日起，以每日2,000元（起訴書、原審均誤載為
    每一台車輛2000元，應予更正）之酬勞，僱用亦與之具寄藏
    、搬運如附表一編號1至7所示贓物犯意聯絡之辛○○，協助
    己○○、綽號「翁仔」、「順仔」等人在上開鐵皮屋內，進
    行自小客車解體之工作，未○○再將解體之贓車零件等物以
    車號9561-TH、4 056-YL號之貨車搬運至綽號「長腿」之男
    子指定地點交貨。嗣於98年10月29日15時許（起訴書誤載為
    98 年11月29日），為警在上址鐵皮屋內當場查獲如附表二
    所示之贓物（其中附表二編號1至3、編號5所示之自小客車
    均尚未及解體即為警查獲），並扣得引擎吊架、馬架、切割
    器、油壓剪等工具一批，始循線查知上情。
三、辛○○明知陳志宏（所涉搬運贓物等罪行，業經臺灣彰化地
    方法院以98年度易字第893 號判處應執行有期徒刑1 年4 月
    確定）自98年2 月9 日起，向不知情之王郭梅所租用位於彰
    化縣鹿港鎮○○路○ 段191 號之廠房，目的係作為贓車解體
    工廠，亦明知真實姓名年籍不詳綽號「黃老闆」之人所交付
    ，委託陳志宏進行解體如附表三所示之自小客車，均係遭竊
    之贓物，仍與陳志宏、洪文証、陳志偉（洪文証、陳志偉所
    涉搬運贓物等罪行，業經臺灣彰化地方法院以98年度易字第
    893號分別判處應執行有期徒刑8月確定）基於寄藏、搬運贓
    物之犯意聯絡，自98年3月3日起至同年月6日18時10分許為
    警查獲時止，以拆解車輛每日1500元（起訴書、原審均誤載
    為每台車輛1500元，應予更正）之酬勞，與陳志宏、洪文証
    、陳志偉在上址廠房共同進行贓車之拆解及搬運工作。先由
    辛○○、陳志宏使用乙炔切割器、千斤頂等解體工具，拆解
    上開自小客車後，再由陳志偉、洪文証將拆解下之零件搬運
    至車牌號碼2493-UE號自小貨車及車牌號碼QH-3593號自小貨
    車上準備銷贓，再由辛○○、陳志宏將上開零件搬運至黃老
    闆指定之地點交貨銷贓。嗣為警於98年3月6日18時10分許在
    上開廠房發覺洪文証駕駛車牌號碼G2-3077號自小客車搭載
    陳志偉，在車內起獲失竊之車牌號碼0230-NA號及3953- ND
    號車牌各2面，並帶同洪文証及陳志偉2人進入上開廠房內搜
    索查獲如附表四所示之贓物及如附表五所示之工具等物，始
    查悉上情。
四、案經臺北縣政府警察局三峽分局移送暨彰化縣政府警察局鹿
    港分局報告臺灣彰化地方法院檢察署呈請臺灣高等法院檢察
    署檢察長令轉臺灣板橋地方法院檢察署檢察官偵查後提起公
    訴。
    理  由
甲、證據能力部分：
一、按被告以外之人於審判外之言詞或書面陳述，除法律有規定
    者外，不得作為證據；被告以外之人於審判外之陳述，雖不
    符前4 條之規定，而經當事人於審判程序同意作為證據，法
    院審酌該言詞陳述或書面陳述作成時之情況，認為適當者，
    亦得為證據。當事人、代理人或辯護人於法院調查證據時，
    知有第159 條第1 項不得為證據之情形，而未於言詞辯論終
    結前聲明異議者，視為有前項之同意，刑事訴訟法第159 條
    第1 項、第159 條之5 分別定有明文，其立法理由在於傳聞
    證據未經當事人之反對詰問予以核實，乃排斥其證據能力。
    惟當事人如放棄對原供述人之反對詰問權，於審判程序表示
    同意該等傳聞證據可作為證據，此時，法院除認該傳聞證據
    欠缺適當性外，自可承認其證據能力。又當事人、代理人或
    辯護人於調查證據時，知有刑事訴訟法第159 條第1 項不得
    為證據之情形，卻表示「對於證據調查無異議」、「沒有意
    見」等意思，而未於言詞辯論終結前聲明異議者，應視為已
    有將該等傳聞證據採為證據之同意，最高法院93年度台上字
    第3533號、94年度台上字第2976號判決亦採同一見解。經查
    ：本案被告未○○、辛○○、己○○及其辯護人、檢察官於
    本院準備期日，對於以下經本院調查之供述證據，均表示對
    證據能力不爭執，復於審判期日就本院一一提示之前揭證據
    方法於言詞辯論終結前，均亦未就所調查之證據主張有刑事
    訴訟法第159條第1項不得為證據之情形，是參照上開說明要
    旨，上開證據均有證據能力。
二、本件認定事實所引用之本件卷內所有卷證資料（包含文書證
    據、物證等證據）之證據能力，檢察官及被告、辯護人於本
    院審理時均不爭執，且並無證據證明係公務員違背法定程序
    所取得；又卷內之各項文書證據，亦無刑事訴訟法第159條
    之4第1款、第2款顯有不可信之情況，而不得作為證據之情
    形，或有刑事訴訟法第159條之4第3款其他可信特別情況下
    所製作之文書，而得作為證據，亦均認有證據能力。
乙、認定犯罪事實所憑之證據及理由：
一、犯罪事實二部分：
    上開事實，業據被告未○○、辛○○、己○○坦認不諱，核
    與證人即如附表一所示之被害人癸○○等人及證人宋美宏於
    警詢時之證述情節相符，此外，並有房屋租賃契約書、內政
    部警政署刑事警察局98年11月12日刑紋字第0980153380號鑑
    驗書、臺北縣政府警察局三峽分局搜索扣押筆錄、扣押物品
    目錄表(一)、(二)各乙份、臺北縣政府警察局三峽分局扣押筆錄
    、扣押物品目錄表各2 份、贓物認領保管單12張、車輛尋獲
    電腦輸入單12張、監視器翻拍照片10張、被告辛○○所持用
    之0000000000號行動電話於98年10月26日、28日之通聯紀錄
    乙份、現場照片102 張、三峽分局轄內汽車解體工廠現場勘
    察報告、臺北縣政府警察局98年11月10日北縣警鑑字第0980
    169657號鑑驗書各乙份附卷可稽，因認被告等人之自白與事
    實相符，堪予採信。
二、犯罪事實三部分：
    上開事實，亦據被告辛○○坦認不諱，核與證人即共犯陳志
    偉、洪文証於警詢、偵查中之供述、證人即如附表三所示之
    被害人朱學妊等人，和證人王郭梅於警詢時之證述情節相符
    ，此外，並有現場照片14張、贓物認領保管單5 張、車籍查
    詢基本資料表3 張、彰化縣警察局鹿港分局搜索扣押筆錄、
    扣押物品目錄表各乙份、扣案物照片5 張、內政部警政署刑
    事警察局98年4 月1 日刑紋字第0980034060號鑑驗書乙份在
    卷可憑，因認被告辛○○之自白與事實相符，堪予採信。
三、綜上所述，本案事證已臻明確，被告未○○、辛○○、己○○之犯行均堪認定，應予依法論科。
四、核被告未○○、己○○、辛○○3 人就犯罪事實二部分所為
    ，及被告辛○○就犯罪事實三部分所為，均係犯刑法第349
    條第2 項之寄藏、搬運贓物罪，其屬一行為觸犯二罪名之想
    像競合關係，均應從情節較重之寄藏贓物罪名論處。被告3
    人間，就犯罪事實二部分之犯行，及被告辛○○與陳志宏、
    陳志偉、洪文証間，就犯罪事實三部分之犯行，均有犯意聯
    絡及行為分擔，均為共同正犯。被告辛○○所犯上開二罪，
    犯意各別，行為殊異，應予以分論併罰。被告未○○與被告
    辛○○前有如犯罪事實欄所載之論罪科刑執行情形，有本院
    被告前案紀錄表附卷可憑，渠等於受徒刑執行完畢後5年內
    ，均故意再犯本件有期徒刑以上之罪，均為累犯，應依刑法
    第47條第1項加重其刑。
五、原審以被告三人罪證明確，而適用刑法第28條、第349條第2
    項、第55條、第47條第1項、第51條第5款、第74條第1項第1
    款、第2項第4款、第5款、第93條第1項第2款，刑法施行法
    第1條之1第1項、第2項前段，並審酌被告三人為貪圖不法利
    益而從事贓車解體行為，將被害人所失竊之車輛拆解成零件
    ，使之再也無回復原狀之可能，對被害人造成嚴重損害，雖
    其等犯後均坦承犯行，惟迄今均未賠償被害人，兼衡其等之
    素行、生活狀況、智識程度、犯罪所得利益、犯罪分工情形
    等一切情狀，各量處被告辛○○共同寄藏贓物，處有期徒刑
    1 年；又共同寄藏贓物處有期徒刑8月，應執行有期徒刑1年
    7月。被告己○○共同寄藏贓物，處有期徒刑1年6月；被告
    未○○共同寄藏贓物，處有期徒刑1年10月。復說明被告己○○前未曾因故意犯罪受有期徒刑以上刑之宣告，有本院被
    告前案紀錄表在卷可徵，其因一時失慮而為本件犯行，經此
    偵審科刑程序，信已足收警惕之效，應無再犯之虞，認其宣
    告之刑以暫不執行為適當，爰依刑法第74條第1項第1款諭知
    緩刑4年，緩刑期間並付保護管束，同時斟酌其本案之犯罪
    情狀，併依同條第2項第4款、第5款規定，諭知其應向公庫
    支付15萬元，及向指定之政府機關、政府機構、行政法人、
    社區或其他符合公益目的之機構或團體提供100小時之義務
    勞務。再查員警於98年10月29日15時許在臺北縣鶯歌鎮○○○街118巷42之35號鐵皮屋所扣得被告等人用以犯本案犯罪
    事實二部分犯行所用之引擎吊架、馬架、切割器、油壓剪等
    工具，被告辛○○、己○○均否認為其等所有，被告未○○
    則供稱係由「長腿」所提供（見原審卷第100頁），且卷內
    亦查無其他積極證據足資認定該等工具確係被告等人所有之
    物，爰不宣告沒收。又員警於98年3月6日18時10分在彰化縣
    鹿港鹿草路2段191號之廠房所扣得如附表五所示之物，其中
    編號1至28所示拆解車輛之工具、用以載運贓物之車輛及其
    行車執照、保險卡，為共犯陳志宏所有；其中編號29、30之
    手機，則係共犯洪文証、陳志偉所有，而供渠等與陳志宏聯
    繫所用，均非違禁物，且業經臺灣彰化地方法院於98年度易
    字第893號判決諭知沒收確定，為免將來執行之困難，爰不
    諭知沒收。
六、經核原判決上開認事用法，洵無違誤，量刑亦屬妥適。檢察
    官上訴意旨以被告三人本次犯案高達十二件，獲取暴利，不
    思以所獲犯罪所得賠償被害人分文，態度惡劣，被告未○○
    、辛○○有多次竊盜、贓物前科，竟僅受二年以下徒刑之宣
    告，量刑顯然過輕；且原審僅因己○○坦承犯行，即認其無
    再犯之虞而給予緩刑之諭知，顯有違論理法則等語。惟查：
  (一)按是否宣告緩刑，係實體法上賦予法院審判時得依職權自由
    裁量之事項，倘其宣告緩刑符合刑法第七十四條所定之要件
    ，並無顯然不當或濫用權限之情形，復於理由內具體敘明其
    所以宣告緩刑之理由者，自不容任意指為違法（最高法院九
    十三年度台上字第三三五一號判決意旨參照）。原審以被告
    己○○前未曾因故意犯罪受有期徒刑以上刑之宣告，有本院
    被告前案紀錄表在卷可徵，其因一時失慮而為本件犯行，經
    此偵審科刑程序，信已足收警惕之效，應無再犯之虞，認其
    宣告之刑以暫不執行為適當，爰依刑法第74條第1項第1款諭
    知緩刑4年，緩刑期間並付保護管束，同時斟酌其本案之犯
    罪情狀，併依同條第2項第4款、第5款規定，諭知其應向公
    庫支付15萬元，及向指定之政府機關、政府機構、行政法人
    、社區或其他符合公益目的之機構或團體提供100小時之義
    務勞務，已敘明其理由綦詳，核與刑法第74條之規定無違，
    且非一般情理所不容，亦無顯然何不當或濫用權限之情形，
    尚難認有何違誤。
  (二)又按量刑之輕重，係屬事實審法院得依職權自由裁量之事項
    ，苟已斟酌刑法第五十七條各款所列情狀，而未逾越法定刑
    度，不得遽指為違法。且法院對於被告為刑罰裁量時，必須
    以行為人之罪責為依據，而選擇與罪責程度相當之刑罰種類
    ，並確定與罪責程度相稱之刑度。縱使基於目的性之考量，
    認定有犯罪預防之必要，而必須加重裁量時，亦僅得在罪責
    相當性之範圍內為加，不宜單純為強調刑罰之威嚇功能，而
    從重超越罪責程度為裁判，務求「罪刑相當」。又法院對有
    罪被告之科刑，為符合罪刑相當之原則，以求個案裁判之妥
    當性，自應就該繫屬之個案依刑法第五十七條規定，審酌行
    為人及其行為等一切情狀，為整體之評價，使罪刑相當，輕
    重得宜。且量刑係法院就繫屬個案犯罪之整體評價，自不能
    以其後又另行起意犯罪，並以之為理由，進而改認原繫屬之
    個案應加重其刑，顯與個案裁判之妥當性有違，亦與罪刑相
    當原則不盡相符（最高法院91年台上字第5295號、91年台上
    字第5317號判決意旨參照）。本件原判決於理由中已敘明被
    告未○○與被告辛○○前有如犯罪事實欄所載之論罪科刑執
    行情形，有本院被告前案紀錄表附卷可憑，渠等於受徒刑執
    行完畢後5年內，均故意再犯本件有期徒刑以上之罪，均成
    立累犯，並審酌被告三人為貪圖不法利益而從事贓車解體行
    為，將被害人所失竊之車輛拆解成零件，使之再也無回復原
    狀之可能，對被害人造成嚴重損害，雖其等犯後均坦承犯行
    ，惟迄今均未賠償被害人，兼衡其等之素行、生活狀況、智
    識程度、犯罪所得利益、犯罪分工情形等一切情狀，各量處
    被告辛○○共同寄藏贓物，處有期徒刑1年；又共同寄藏贓
    物處有期徒刑8月，應執行有期徒刑1年7月；被告己○○共
    同寄藏贓物，處有期徒刑1年6月；被告未○○共同寄藏贓物
    ，處有期徒刑1年10月，原審就刑罰裁量職權之行使，既未
    逾越法律所規定之範圍，亦無濫用權限之情形，自不得認其
    量刑有何不當；且量刑既係法院就繫屬個案犯罪之整體評價
    ，自不能以被告等人前已遭判處罪刑之犯行再執為本件個案
    應加重其刑之理由。檢察官提起上訴就量刑之輕重及緩刑之
    諭知，對於原審裁量權之適法行使，仍持憑己見而為不同之
    評價，難認有理由，應予以駁回。
七、至起訴意旨雖認被告辛○○另涉犯如附表一編號8至12部分
    之搬運、寄藏贓物罪嫌，惟按犯罪事實應依證據認定之，無
    證據不得認定犯罪事實，刑事訴訟法第154條第2項定有明文
    。訊據被告辛○○堅詞否認此部分之犯行，辯稱：我自98年
    10月底某日始受雇於被告未○○，僅作了2、3天左右等語，
    經查，被告辛○○係於警察查獲前2、3天即98年10月26日左
    右始至上址鐵皮屋從事拆解車輛之工作乙節，除據被告己○○於原審準備程序時供述在卷外（見原審卷第75頁背面），
    被告未○○於原審準備程序時亦供稱被告辛○○本來在南部
    ，係我找被告辛○○上來，被查獲前被告辛○○才上來3至5
    天而已，且還在安頓生活起居等語（見原審卷第75頁），則
    被告辛○○前揭所辯，即非全然無據。再卷內所附被告辛○○所持用之0000000000號行動電話之通聯紀錄乙份（見臺灣
    板橋地方法院檢察署98年度偵字第3285 3號卷第110至111頁
    ），亦僅足以證明被告辛○○於98年10月26日、10月28日曾
    於臺北縣鶯歌鎮一帶出沒，尚不足為被告辛○○涉犯如附表
    一編號8至12部分犯行之依據。且參以如附表一編號4所示之
    車輛係於98年10月28日0時在彰化縣失竊，然員警於98年10
    月29日15時至上址鐵皮屋實施搜索扣押時，該車已遭拆解，
    而在現場扣得車牌1面及引擎、車身等物，堪認綽號「長腿
    」之人所交付予被告未○○等人之贓車，係在竊得車輛後極
    短之時間內即將贓車運抵上址鐵皮屋，並旋即由被告未○○
    等人進行拆卸解體之工作。而如附表一編號8至12所示之車
    輛失竊時間均係在98年10月21日至23日間，則以上開附表一
    編號4車輛從失竊至遭拆解之速度推算，編號8至12所示之車
    輛極可能於失竊當日或1、2日內即已遭拆解。而依卷內現存
    證據，既僅能認定被告辛○○於98年10月26日左右始受雇於
    被告未○○，則被告辛○○是否確有參與寄藏、搬運如附表
    一編號8至12所示之贓車，即有可疑，此外，復查無其他積
    極證據足認被告辛○○涉犯此部分之犯行，揆諸前揭說明，
    本應就此部分為無罪之諭知，惟檢察官認此部分若成立犯罪
    ，與前揭論罪科刑部分有實質上之一罪關係，從而，原審不
    另為無罪之諭知，亦核無不合。
據上論斷，應依刑事訴訟法第368條，判決如主文。
本案經檢察官楊秀蘭到庭執行職務。
中    華    民    國    99    年    10    月    20    日
                  刑事第十二庭  審判長法  官  蔡永昌
                                      法  官  蔡新毅
                                      法  官  吳啟民
以上正本證明與原本無異。
不得上訴。
                                      書記官  胡新涓
中    華    民    國    99    年    10    月    22    日
附錄：本案論罪科刑法條全文
中華民國刑法第349條
收受贓物者，處 3 年以下有期徒刑、拘役或 5 百元以下罰金。
搬運、寄藏、故買贓物或為牙保者，處 5 年以下有期徒刑、拘
役或科或併科 1 千元以下罰金。
因贓物變得之財物，以贓物論。
附表一：被告未○○、己○○、辛○○（編號1至7部分）所寄藏
、搬運之贓車
┌──┬───┬────┬────┬──────────┐
│編號│被害人│失竊財物│失竊時間│失竊地點            │
├──┼───┼────┼────┼──────────┤
│1.  │癸○○│3175-LL │98年10月│臺北縣三峽鎮○○路6 │
│    │      │自小客車│28日5時 │號前                │
│    │      │        │50分    │                    │
├──┼───┼────┼────┼──────────┤
│2.  │庚○○│1357-TR │98年10月│彰化縣彰化市○○路1 │
│    │      │自小客車│28日4時 │段477號前           │
│    │      │        │50分    │                    │
├──┼───┼────┼────┼──────────┤
│3.  │申○○│9013-QY │98年10月│桃園縣桃園市○○路同│
│    │      │自小客車│26日7時 │德六街口            │
│    │      │        │30分    │                    │
├──┼───┼────┼────┼──────────┤
│4.  │文氏翠│9685-SM │98年10月│彰化縣彰化市○○路  │
│    │嬌( 起│自小客車│28日零時│177-4號前           │
│    │訴書誤│        │        │                    │
│    │載為文│        │        │                    │
│    │翠嬌) │        │        │                    │
├──┼───┼────┼────┼──────────┤
│5.  │子○○│5929-QE │98年10月│彰化縣彰化市○○路1 │
│    │      │自小客車│28日6時 │段338號前           │
├──┼───┼────┼────┼──────────┤
│6.  │壬○○│7735-PM │98年10月│新竹縣竹北市○○○路│
│    │      │自小客車│26日9時 │38號對面            │
├──┼───┼────┼────┼──────────┤
│7.  │寅○○│1750-DD │98年10月│新竹市○○街與水源街│
│    │      │自小客車│26日14時│口遭竊              │
├──┼───┼────┼────┼──────────┤
│8.  │丑○○│9512-MM │98年10月│新竹縣竹北市○○○路│
│    │      │自小客車│23日17時│1段30號前           │
│    │      │        │30分    │                    │
├──┼───┼────┼────┼──────────┤
│9.  │卯○○│8319-NN │98年10月│桃園縣蘆竹鄉○○路2 │
│    │      │自小客車│21日9時 │段5號前             │
│    │      │        │10分    │                    │
├──┼───┼────┼────┼──────────┤
│10. │戊○○│1021-DU │98年10月│臺北縣林口鄉○○○路│
│    │      │自小客車│21日8時 │1段 與仁愛路口      │
│    │      │        │30分    │                    │
├──┼───┼────┼────┼──────────┤
│11. │乙○○│3967-RZ │98年10月│桃園縣文化三路358號 │
│    │      │自小客車│21日7時 │前                  │
│    │      │        │50分    │                    │
├──┼───┼────┼────┼──────────┤
│12. │丙○○│5968-DA │98年10月│新竹市○○街29號前公│
│    │      │自小客車│22日4時 │有停車格            │
└──┴───┴────┴────┴──────────┘
附表二：警方於臺北縣鶯歌鎮○○○街118巷42-35號鐵皮屋所查
獲之贓物（均已發還予被害人）
┌──┬───┬────────────────┐
│編號│被害人│查獲贓物                        │
├──┼───┼────────────────┤
│1.  │癸○○│3175-LL自小客車                 │
├──┼───┼────────────────┤
│2.  │庚○○│1357-TR自小客車                 │
├──┼───┼────────────────┤
│3.  │申○○│9013-QY自小客車                 │
├──┼───┼────────────────┤
│4.  │甲○○│9685-SM自小客車之車牌1 面、引擎 │
│    │      │、車身                          │
├──┼───┼────────────────┤
│5.  │子○○│5929-QE自小客車                 │
├──┼───┼────────────────┤
│6.  │壬○○│7735-PM自小客車之車門組、車後箱 │
│    │      │蓋、車後保險桿、側身下擺、車後座│
│    │      │椅、車內絨布飾板、車門內飾板、車│
│    │      │柱內飾板、引擎、車牌            │
├──┼───┼────────────────┤
│7.  │寅○○│1750-DD自小客車之車門組、車後保 │
│    │      │險桿、引擎、車牌2面             │
├──┼───┼────────────────┤
│8.  │丑○○│9512-MM自小客車之車門、車後箱蓋 │
│    │      │、車前保險桿、車後保險桿、車後保│
│    │      │險桿內鐵、車後座椅、車內絨布飾板│
│    │      │、車門內飾板                    │
├──┼───┼────────────────┤
│9.  │卯○○│8319-NN自小客車之車牌2 面       │
├──┼───┼────────────────┤
│10. │戊○○│1021-DU自小客車之車牌2 面       │
├──┼───┼────────────────┤
│11. │乙○○│3967-RZ自小客車之車牌2 面       │
├──┼───┼────────────────┤
│12. │丙○○│5968-DA自小客車之車牌2 面       │
└──┴───┴────────────────┘
附表三：被告辛○○與共犯陳志宏洪文証、陳志偉所寄藏、搬運
之贓車
┌──┬─────┬─────┬────┬──────┐
│編號│被害人    │失竊財物  │失竊時間│失竊地點    │
├──┼─────┼─────┼────┼──────┤
│1.  │朱英妊    │2510-NB號 │98年3 月│臺中縣潭子鄉│
│    │          │          │4 日上午│            │
│    │          │          │4時20分 │            │
├──┼─────┼─────┼────┼──────┤
│2.  │丁○○（登│0676-UP號 │98年3 月│臺中縣清水鎮│
│    │記名義人：│          │4 日上午│            │
│    │登展工程有│          │8時     │            │
│    │限公司）  │          │        │            │
├──┼─────┼─────┼────┼──────┤
│3.  │午○○    │2679-LS號 │98年3 月│雲林縣北港鎮│
│    │          │          │6 日上午│            │
│    │          │          │6時50分 │            │
├──┼─────┼─────┼────┼──────┤
│4.  │蔡明雄( 起│3953-ND號 │98年3 月│臺中縣梧棲鎮│
│    │訴書誤載為│          │6 日上午│            │
│    │巳○○)   │          │6時46分 │            │
│    │          │          │        │            │
├──┼─────┼─────┼────┼──────┤
│5.  │辰○○    │0230-NA號 │98年3 月│臺中市北區  │
│    │          │          │6 日上午│            │
│    │          │          │7時25分 │            │
└──┴─────┴─────┴────┴──────┘
附表四：警方於彰化縣鹿港鎮○○路○ 段191 號之廠房所查獲之
贓物（均已發還予被害人）
┌──┬───┬────────────────┐
│編號│被害人│查獲贓物                        │
├──┼───┼────────────────┤
│1.  │朱英妊│車號2510-NB 號自小客車之行照1 張│
│    │      │。                              │
├──┼───┼────────────────┤
│2.  │丁○○│車號0676-UP 號自小客車之車主名片│
│    │      │夾1 個、車輛通行證2 張、汽車警告│
│    │      │警示牌1 個、太陽眼鏡1 副、CD1 張│
│    │      │。                              │
├──┼───┼────────────────┤
│3.  │午○○│車號2679-LS 號自小客車之車牌2 面│
│    │      │、行照1張。                     │
├──┼───┼────────────────┤
│4.  │蔡明雄│車號3953-ND 號自小客車之座椅4 個│
│    │      │、行照1張、車牌2 面。           │
├──┼───┼────────────────┤
│5.  │辰○○│車號0230-NA 號自小客車之車輛引擎│
│    │      │、零件、車牌2面。               │
└──┴───┴────────────────┘
附表五：警方於彰化縣鹿港鎮○○路○ 段191 號之廠房所查獲之
之工具
1.乙炔一支
2.氧氣瓶二支
3.馬椅八支
4.剪刀十支
5.切割器二組
6.引擎吊架一台
7.千斤頂一支
8.活動板手六支
9.鐵鎚七支
10.梅花板手五十支
11.鉗子九支
12.螺絲起子二十支
13.電動起子三組
14.砂輪機一支
15.T型板手十六支
16.固定鉗四支
17.油壓鉗三支
18.鐮刀十支
19.星形套筒二組
20.套筒接桿六支
21.電動起子充電器二組
22.美工刀三支
23.套筒一組
24.L型板手9支
25.陳志宏所有之車牌號碼QH-3593號自小貨車一台
26.陳志宏所有之車牌號碼2493-UE號自小貨車一台
27.陳志宏所有之車號2493-UE保險卡一張
28.陳志宏所有之2493-UE行車執照影印本一張
29.洪文証所有之手機一支（內含0000000000號SIM卡）
30.陳志偉所有手機一支（內含0000000000號SIM卡）

司法院資訊處製作；財團法人民間司法改革基金會備份。
